臺灣橋頭地方法院刑事裁定　
111年度聲字第752號
聲  請  人  臺灣橋頭地方檢察署檢察官
受  刑  人  李振興


上列聲請人因受刑人數罪併罰有二裁判以上，聲請定其應執行之
刑（111年度執聲字第521號），本院裁定如下：
    主  文
李振興犯如附表所示之罪，所處各如附表所載之刑，應執行有期
徒刑壹年貳月，如易科罰金，以新臺幣壹仟元折算壹日。
    理  由
一、聲請意旨略以：受刑人李振興因犯竊盜等罪，先後經判決確
    定如附表所示之刑，應依刑法第50條、第53條及第51條第5
    款，定其應執行之刑，爰依刑事訴訟法第477條第1項聲請裁
    定等語。
二、按刑法第50條規定：「裁判確定前犯數罪者，併合處罰之。
    但有下列情形之一者，不在此限：一、得易科罰金之罪與不
    得易科罰金之罪。二、得易科罰金之罪與不得易服社會勞動
    之罪。三、得易服社會勞動之罪與不得易科罰金之罪。四、
    得易服社會勞動之罪與不得易服社會勞動之罪。前項但書情
    形，受刑人請求檢察官聲請定應執行刑者，依第51條規定定
    之。」。次按數罪併罰，有二裁判以上者，依刑法第51條之
    規定，定其應執行之刑；數罪併罰，分別宣告其罪之刑，宣
    告多數有期徒刑者，於各刑中之最長期以上，各刑合併之刑
    期以下，定其刑期，但不得逾30年，刑法第53條、第51條第
    5款分別定有明文。又按法律上屬於自由裁量事項，尚非概
    無法律性之拘束，在法律上有其外部界限及內部界限。前者
    法律之具體規定，使法院得以具體選擇為適當裁判，此為自
    由裁量之外部界限。後者法院為自由裁量時，應考量法律之
    目的，法律秩序之理念所在，此為自由裁量之內部界限。法
    院為裁判時，二者均不得有所踰越。在數罪併罰而有二裁判
    以上，應定其應執行刑之案件，法院所為刑之酌定，固屬自
    由裁量事項，然對於法律之內、外部界限，仍均應受其拘束
    （最高法院分別著有91年度臺非字第32號、92年度臺非字第
    187號判決意旨可資參照）。再按犯最重本刑為5年以下有期
    徒刑以下之刑之罪，而受有期徒刑6月以下有期徒刑或拘役
    之宣告者，得以新臺幣1千元、2千元或3千元折算1日，易科
    罰金；數罪併罰之數罪均得易科罰金，其應執行之刑逾有期
    徒刑6月者，亦適用上開易科罰金之相關規定，刑法第41條
    第1項前段及同條第8項亦規定甚明。末者，數罪併罰之案件
    ，其各罪判決均係宣告刑，並非執行刑，縱令各案中一部分
    犯罪之宣告刑在形式上已經執行，仍應依法聲請犯罪事實最
    後判決之法院裁定，然後再依所裁定之執行刑，換發指揮書
    併合執行，其前已執行之有期徒刑部分，僅應予扣除而不能
    認為已執行完畢，在所裁定之執行刑尚未執行完畢前，各案
    之宣告刑不發生執行完畢之問題（最高法院分別著有90年度
    臺非字第340號、95年度臺非字第320號判決意旨足參）。
三、查受刑人犯如附表所示各罪，業經如附表所示之判決分別判
    處如附表所示之刑，並於如附表所示之日期確定在案，有臺
    灣高等法院被告前案紀錄表及各該刑事判決各1份在卷可稽
    。就附表編號1至3所示之罪，雖經臺灣高雄地方法院110年
    度聲字第607號裁定合併定應執行有期徒刑11月，惟揆諸上
    開說明，前所定之應執行刑即當然失效，自可更定如附表所
    示之罪之應執行刑，且不得逾越刑法第51條第5款所定法律
    之外部界限，即不得重於如附表所示各罪之總和（即有期徒
    刑1年6月），亦應受內部界限之拘束，即不得重於附表編號
    1至3與附表編號4所定應執行刑之總和（即有期徒刑1年4月
    ）。依上開規定，檢察官聲請就附表各罪合併定受刑人應執
    行之刑，核屬正當，應予准許。復衡酌受刑人所犯如附表編
    號1至3所示均為竊盜罪、附表編號4所示為行使偽造私文書
    罪，各罪之犯罪型態、侵害法益、犯罪時間等總體情狀，依
    法定其應執行之刑如主文所示，並諭知如主文所示之易科罰
    金之折算標準。另附表編號1至3所示之罪，雖已執行完畢，
    惟其與編號4部分合併定之應執行刑，於執行時本應扣除已
    執行完畢之部分，不得重複執行，對於受刑人尚無不利，附
    此敘明。
四、依刑事訴訟法第477條第1項，刑法第50條第1項前段、第53
    條、第51條第5款、第41條第1項前段、第8項，裁定如主文
    。
中　　華　　民　　國　　111 　年　　7 　　月　　26　　日
                  刑事第四庭    法　官 陳  箐
以上正本證明與原本無異。
如不服本裁定，應於收受送達後5 日內向本院提出抗告狀。
中　　華　　民　　國　　111 　年　　7 　　月　　26　　日
　　　　　　　　　　　　　　　　書記官 賴佳慧
附表：
編  號 罪  名   宣告刑  犯罪日期（民國）       最後事實審         確定判決      法院、案號  判決日期（民國） 法院、案號  確定日期（民國） 1 竊盜罪 有期徒刑4月，如易科罰金，以新臺幣1,000元折算1日 109年2月6日 臺灣高雄地方法院109年度簡字第1485號 109年6月22日 同左 109年9月30日 2 竊盜罪 有期徒刑3月，如易科罰金，以新臺幣1,000元折算1日 109年5月19日 臺灣高雄地方法院109 年度簡字第3013號 109年10月20日 同左 109年11月25日 3 竊盜罪 有期徒刑6月，如易科罰金，以新臺幣1,000元折算1日 109年4月19日起至同年月21日止 臺灣高雄地方法院109年度易字第372號 109年12月24日 同左 110年1月27日 4  行使偽造私文書罪 有期徒刑5月，如易科罰金，以新臺幣1,000元折算1日 109年6月24日 本院110年度訴字第147號 110年12月27日 同左 111年6月8日 備註  附表編號1至3所示之宣告刑，曾經臺灣高雄地方法院以110年度聲字607號裁定應執行有期徒刑11月，如易科罰金，以新臺幣1,000元折算1日。（已執行完畢）